臺灣高等法院民事裁定
111年度聲字第115號
聲  請  人  徐雪美  
代  理  人  胡皓清律師
上列聲請人因與相對人巫逢亮、臺北汽車客運股份有限公司間侵
權行為損害賠償事件(本院111年度簡字第2號)，聲請訴訟救助，
本院裁定如下：
    主  文
聲請駁回。
    理  由
一、聲請意旨略以：伊因本件事故支出醫療費用甚高，經濟陷入
    困境，且名下財產總額約新臺幣(下同)1萬3250元，民國(下
    同)108年度所得總額僅2268元，實無資力支出本件訴訟費用
　　，另案即臺灣新北地方法院(下稱新北地院)110年度訴字第3
    10號伊與相對人臺北汽車客運股份有限公司(下稱臺北汽車
    客運公司)等間侵權行為損害賠償事件，伊聲請訴訟救助，
    經該院於110年12月22日以110年度救字第23號裁定准許，距
    今僅2個月餘，伊之財產所得並未增加，反而經濟更為困窘
　　，且本件非顯無勝訴之望，爰依民事訴訟法第107條第1項規
    定聲請訴訟救助等語。
二、按當事人因無資力支出訴訟費用而聲請訴訟救助者，關於無
    資力支出訴訟費用之事由，應提出可使法院信其主張為真實
    並能即時調查之證據，以釋明之，此觀民事訴訟法第109條
    第2項、第284條之規定自明。所謂無資力，則係指窘於生活
　　，且缺乏經濟上之信用者而言。又法院調查聲請人是否無資
    力支出訴訟費用，專就其提出之證據為之，如依聲請人提出
    之證據，未能信其無資力支出訴訟費用之主張為真實，即應
    將其聲請駁回，並無依職權調查或定期命補正之必要。
三、聲請人主張其無資力支出本件訴訟費用等語，固提出新北地
    院110年度救字第23號裁定影本以為釋明(見本院卷第5至7頁
    )，惟另案准予聲請人訴訟救助裁定之效力尚不及於本件聲
    請。又觀諸上開裁定記載，該院依職權調取聲請人108年度
    稅務電子閘門財產所得調件明細表，聲請人名下有投資8筆
    ，財產總額約1萬3250元，所得總額2268元，參酌本院依職
    權調取聲請人109年度稅務電子閘門財產所得調件明細表(見
    本院簡字卷第23、24頁)，其上記載聲請人名下投資仍為8筆
    ，財產總額1萬3400元，所得總額1萬7336元(包括股利、利
    息及其他所得)，足見聲請人非全無資力，再佐以聲請人於
    本件訴訟係有償聘請律師擔任訴訟代理人，有本院公務電話
    紀錄可憑(見本院卷第9頁)，堪認其非無籌措款項支出訴訟
    費用4萬6050元之信用或技能。此外，聲請人復未提出其他
    證據以釋明其確無資力支出本件訴訟費用4萬6050元，揆諸
    首揭說明，其聲請訴訟救助自不應准許。
四、據上論結，本件聲請為無理由，爰裁定如主文。　
中　　華　　民　　國　　111 　年　　3  　 月　　15 　 日
                  民事第二十一庭
                        審判長法  官  翁昭蓉
                              法  官  林哲賢
                              法  官  鍾素鳳
正本係照原本作成。
如不服本裁定，僅得以適用法規顯有錯誤為理由提起抗告，但須
經本院之許可。提起抗告應於收受送達後10日內向本院提出抗告
狀同時表明抗告理由，並繳納抗告費新臺幣１千元。
中　　華　　民　　國　　111 　年　　3  　 月　　15 　 日
　　　　　　　　　　　　　    書記官  林吟玲